【裁判字號】    97,交聲,759
【裁判日期】    970429
【裁判案由】    聲明異議
【裁判全文】
臺灣高雄地方法院交通事件裁定         97年度交聲字第759號
原處分機關  交通部公路總局高雄區監理所旗山監理站
異  議  人  甲○○
即受處分人
上列異議人因違反道路交通管理處罰條例案件，對於交通部公路
總局高雄區監理所旗山監理站於中華民國97年3 月28日所為旗監
違字第裁85 -N00000000 號處分聲明異議，本院裁定如下：
    主  文
原處分關於甲○○酒精濃度超過規定標準，吊扣駕駛執照十二個
月部分之處分撤銷。
上開撤銷之部分不罰。
    理  由
一、原處分意旨略以：異議人甲○○因於民國96年7月8日晚間10
    時43分許，在高雄縣燕巢鄉○○路，駕駛車號SA- 6812號自
    小客車，經檢測呼氣酒精濃度超過標準（每公升0.55毫克以
    上），而裁處吊扣駕駛執照12個月，並施以道安講習等情（
    罰鍰部分因本案另經刑事判決判處拘役而未處罰）。
二、異議意旨略以：事發當時伊是駕駛自小客車而非職業聯結車
    ，原處分卻吊扣伊之職業聯結車類之駕駛執照吊扣，職業聯
    結車類之駕駛執照如遭吊扣，伊將無法以此工作，影響家庭
    生計，爰聲明異議，希能免於吊扣等語（異議意旨僅就原處
    分吊扣駕駛執照之部分聲明異議）。
三、按汽車駕駛人駕駛汽車經測試檢定有酒精濃度超過規定標準
    者，處新臺幣15,000元以上60,000元以下罰鍰，並當場移置
    保管該汽車及吊扣其駕駛執照1 年；汽車駕駛人飲用酒類或
    其他類似物後其吐氣所含酒精濃度超過每公升0.25毫克者，
    不得駕車，道路交通管理處罰條例第35條第1 項第1 款、道
    路交通安全規則第114 條第2 款分別定有明文。復按道路交
    通管理處罰條例第68條原規定：「汽車駕駛人，因違反本條
    例及道路交通安全規則之規定，受吊扣或吊銷駕駛執照處分
    時，吊扣或吊銷其持有各級車類之駕駛執照」，亦即交通違
    規者如受吊扣或吊銷處分時，應吊扣或吊銷其持有各級車類
    之駕駛執照。惟該條文嗣後經立法院三讀修正為：「汽車駕
    駛人，因違反本條例及道路交通安全規則之規定，受吊銷駕
    駛執照處分時，吊銷其持有各級車類之駕駛執照」，經總統
    於94年12月14日公布，並經行政院令定95年3 月1 日起施行
    。此一條文修正之立法意旨，在於限縮原條文之適用範圍，
    申言之，僅於受吊銷駕駛執照時，始得吊銷其持有各級車類
    之駕駛執照，至於受吊扣處分時，則僅得吊扣駕駛人違規時
    所駕駛車輛之同級駕駛執照，而不含其他車類之駕駛執照。
四、經查：本件異議人對於其係駕駛自小客車而有前開違規情事
    一節並不爭執，而異議人目前領有之駕駛執照類型為職業聯
    結車類，並無普通小型車類之駕駛執照，此有異議人之駕駛
    執照基本資料附卷可稽，並為異議人所是認。本件異議人既
    係駕駛自小客車而發生交通違規情事，即應吊扣該類型之駕
    駛執照始屬適法，不得因無該類駕駛執照可資吊扣，進而吊
    扣其他各級駕駛執照。從而，原處分關於吊扣異議人駕駛執
    照12個月之處分，於法即有未合。異議人執此聲明異議應屬
    有理，原處分既有可議之處，自應由本院予以撤銷，並為不
    罰之諭知。
據上論斷，應依道路交通案件處理辦法第20條前段規定，裁定如
主文。
中      華      民      國   97   年   4    月   29   日
                              交通法庭  法  官  譚德周
以上正本證明與原本無異。
如不服本裁定，應於收受送達後5 日內向本院提出抗告狀。
中    華    民    國    97    年    4     月    29    日
                                        書記官  林雅婷


司法院資訊處製作；財團法人民間司法改革基金會備份。
